【裁判字號】    98,審訴,154
【裁判日期】    980213
【裁判案由】    毒品危害防制條例
【裁判全文】
臺灣高雄地方法院刑事判決             98年度審訴字第154號
公  訴  人  臺灣高雄地方法院檢察署檢察官
被      告  乙○○
指定辯護人  本院公設辯護人黃秋葉
上列被告因毒品危害防制條例案件，經檢察官提起公訴（97年度
毒偵字第9384號、第9629號），本院合議庭裁定由受命法官獨任
依協商程序審理，判決如下：
    主  文
乙○○施用第一級毒品，累犯，處有期徒刑捌月。
    事實及理由
一、本件犯罪事實及證據，除犯罪事實「扣得未注射、已注射針
    筒各1 支、鏟管各2 支」更正為「扣得其綽號『蕃薯』之友
    人所有，與其上開施用毒品行為無關之注射針筒、鏟管各2
    支」；證據部分補充「被告乙○○於本院審理中之自白」外
    ，餘均引用檢察官起訴書之記載，如附件。
二、本件被告業已認罪，並經辯護人協助下與檢察官於審判外達
    成協商之合意，渠等合意內容為：被告願受科刑範圍如主文
    所載。經核被告所為，係犯毒品危害防制條例第10條第1 項
    之施用第一級毒品罪，而被告有起訴書所載之前科紀錄乙情
    ，有臺灣高等法院被告前案紀錄表在卷可稽，其受有期徒刑
    執行完畢，5 年內故意再犯本件最重本刑為有期徒刑以上之
    罪，為累犯，應依刑法第47條第1 項規定加重其刑。此外，
    上開協商合意內容，並無刑事訴訟法第455 條之4 第1 項所
    列不得認罪協商之情形，本件既經檢察官聲請改依協商程序
    而為判決，本院爰不經言詞辯論，於協商合意範圍內為協商
    判決。
三、應適用之法條：刑事訴訟法第455 條之4 第2 項、第455 條
    之8 、第454 條第2 項，毒品危害防制條例第10條第1 項，
    刑法第11條前段、第47條第1 項。
四、本判決除有刑事訴訟法第455 條之4 第1 項第1 款、第2 款
    、第4 款、第6 款、第7 款所定情形之一，或違反同條第2
    項規定者外，不得上訴。
本案經檢察官陳麗琇到庭執行職務。
中    華    民    國    98    年    2     月    13    日
                  刑事第七庭    法  官  陳君杰
以上正本證明與原本無異。
如不服本判決應於收受判決後10日內向本院提出上訴書狀，並應
敘述具體理由。其未敘述上訴理由者，應於上訴期間屆滿後20日
內向本院補提理由書(均須按他造當事人之人數附繕本)「切勿逕
送上級法院」。
中    華    民    國    98    年    2     月    13    日
                                書記官  李承悌
附錄本判決論罪科刑法條全文：
毒品危害防制條例第10條第1項
施用第一級毒品者，處6 月以上5 年以下有期徒刑。
附件：
臺灣高雄地方法院檢察署檢察官起訴書
                                    97年度毒偵字第9384號
                                                第9629號
    被      告  乙○○  男  41歲（民國○○年○○月○○日生）
                        住高雄縣仁武鄉文武村文興二巷15號
                        國民身分證統一編號：Ｚ000000000號
上列被告因違反毒品危害防制條例案件，業經偵查終結，認應提
起公訴，茲將犯罪事實及證據並所犯法條分敘如下：
        犯罪事實
一、乙○○前於民國95年間，因施用毒品案件，經臺灣高雄地方
    法院裁定送觀察勒戒後，因認有繼續施用毒品之傾向，經臺
    灣高雄地方法院以95年度毒聲字第1964號裁定令入戒治處所
    施以強制戒治，於96年10月16日執行完畢；另因傷害案件，
    經臺灣高雄地方法院於97年3月3日，以96年度訴字第3772號
    判處有期徒刑4月，減為有期徒刑2月確定，並於97年6月18
    日執行完畢。猶不知悔改，明知海洛因為毒品危害防制條例
    列管之第一級毒品，不得施用之，竟基於施用第一級毒品海
    洛因之犯意，於97年10月16日中午，在高雄縣仁武鄉文武村
    文興二巷15號住處內施用之。嗣於97年10月17日15時20分許
    ，警方持臺灣高雄地方法院法官開立之搜索票，至高雄縣仁
    武鄉文武村文興二巷15號執行搜索，除扣得未注射、已注射
    針筒各1支、鏟管各2支外，並依法採尿送驗，檢驗結果呈嗎
    啡陽性反應，始查獲上情。
二、案經高雄縣政府警察局仁武分局報告偵辦。
        證據並所犯法條
一、證據清單：
┌──┬────────────┬─────────────┐
│編號│      證據清單          │      待證事實            │
├──┼────────────┼─────────────┤
│ 1  │(1)被告乙○○於警詢及偵 │於上開時、地施用第一級毒品│
│    │   查中之自白。         │之事實。                  │
│    │(2)高雄縣政府警察局仁武 │                          │
│    │   分局搜索、扣押筆錄、 │                          │
│    │   扣押物品目錄表各1份。│                          │
├──┼────────────┼─────────────┤
│ 2  │台灣檢驗科技股份有限公司│被告為警查獲時所採取之尿液│
│    │濫用藥物尿液檢驗報告、高│，經檢驗結果呈嗎啡陽性反應│
│    │雄縣政府警察局仁武分局查│之事實。                  │
│    │獲毒品案件嫌犯人代號與真│                          │
│    │實姓名對照表各1份。     │                          │
├──┼────────────┼─────────────┤
│ 3  │本署刑案資料查註紀錄表、│被告曾於強制戒治執行完畢釋│
│    │全國施用毒品案件記錄表、│放後5年內再犯本件施用毒品 │
│    │被告矯正簡表各1份。     │犯行之事實。              │
└──┴────────────┴─────────────┘
二、核被告所為，係犯毒品危害防制條例第10條第1項之施用第
    一級毒品罪嫌。被告曾受有期徒刑之執行完畢（有本署刑案
    資料查註紀錄表可參）後，5年內再犯本件有期徒刑以上之
    罪，為累犯，請依刑法第47條第1項之規定加重其刑。
三、至報告意旨另認被告涉犯毒品危害防制條例第11條第3項持
    有專供施用毒品器具罪，惟該法第11條第3項及第18條第1項
    所指「專供施用毒品之器具」，必須客觀上係「專供」施用
    毒品之用始足當之，即該器具僅能使用於施用毒品，別無其
    他用途可言，臺灣高等法院花蓮分院95年度抗字第78號裁定
    可資參照。本件扣案未注射、已注射針筒各1支，與一般市
    售之針筒並無不同，同扣案鏟管各2支，均可供其他用途使
    用，均非屬「專」供施用毒品之器具，報告意旨不無誤會。
    惟此部分若構成犯罪，亦為前揭已起訴之施用毒品罪所吸收
    ，為起訴效力所及，爰不另為不起訴處分，併此敘明。
四、依毒品危害防制條例第23條第2項、刑事訴訟法第251條第1
    項提起公訴。
    此  致
臺灣高雄地方法院
中    華    民    國    97    年    12    月    19    日
                          檢  察  官  甲  ○  ○
                          檢  察  官  丙  ○  ○
上正本證明與原本無異
中    華    民    國    97    年    12    月    25    日
                          書  記  官  王  靖  翔
附錄法條：
毒品危害防制條例第10條第1項
施用第一級毒品者，處六月以上五年以下有期徒刑。


司法院資訊處製作；財團法人民間司法改革基金會備份。
